【裁判字號】    99,消債抗,79
【裁判日期】    990408
【裁判案由】    聲請更生程序
【裁判全文】
臺灣高雄地方法院民事裁定            99年度消債抗字第79號
抗  告  人  甲○○
上列當事人因消費者債務清理事件聲請更生，對本院於民國99年
3 月2 日所為98年度審消債更字第1047號裁定提起抗告，本院裁
定如下：
    主  文
抗告駁回。
抗告程序費用新臺幣壹仟元由抗告人負擔。
    理  由
一、抗告意旨略以：抗告人已提出債權人清冊，僅係將住址、債
    權金額予以分列，應認已相當明確，並無如原審裁定所稱之
    未依限補正資料之問題；再者，其餘包括聯合信用徵信中心
    信用報告等，抗告人亦均已於原審所提出之書狀後附齊，詳
    如第五「檢附」所載。原審未經審酌，即遂認抗告人未檢附
    而駁回抗告人之聲請，於法自有未合，為此，爰依法抗告請
    求廢棄原裁定等語。
二、按債務人聲請更生時，應提出財產及收入狀況說明書及其債
    權人、債務人清冊。財產及收入狀況說明書，應表明財產目
    錄、最近五年是否從事營業活動及平均每月營業額、收入及
    必要支出之數額、原因及種類、依法應受債務人扶養之人，
    並提出證明文件，消費者債務清理條例（下稱本條例）第43
    條第1 項及第6 項分別定有明文。次按，債務人依本條例第
    43條第6 項第4 款規定所表明依法應受債務人扶養之人，除
    應記載該受扶養人外，尚應記載依法應分擔該扶養義務之人
    數及債務人實際支出之扶養金額，本條例施行細則第21條第
    6 項亦有明文。又聲請更生或清算不合程式或不備其他要件
    者，法院應以裁定駁回之，但其情形可以補正者，法院應定
    期間先命補正，亦為本條例第8 條所明定。
三、本件抗告人前向本院聲請更生，雖主張：其有不能清償債務
    情事，前以書面向最大債權金融機構請求共同協商債務清償
    方案，協商不成立，且未經法院裁定開始清算程序或宣告破
    產等語。惟查：抗告人更生聲請狀於其狀末所檢附之證物固
    包括財產清冊及所得清單、協商不成通知書影本、勞保資料
    及聯徵資料（綠色聯單）乙份（見原審卷第3 頁以下），惟
    並未提出包括完整記載債權人地址之債權人清冊、財產及收
    入狀況說明書、聯合徵信中心信用報告（紅色聯單）、依法
    應分擔該扶養義務之人數及受扶養人、應分擔該扶養義務人
    之97年度國稅局財產歸屬資料及綜合所得稅各類所得資料清
    單，以及附表所示之更生要件證明文件，經原審於民國98年
    11月25日裁定命聲請人於裁定送達後10日內補正上開更生聲
    請要件，該裁定於98年12月1 日送達予抗告人，有送達證書
    在卷可稽（見原審卷第24頁），雖抗告人於99年1 月5 日具
    狀補正，惟其補正項目僅有說明書、戶籍謄本、薪資明細通
    知單、繳息證明影本、人壽保險要保書及勞保資料（見原審
    卷第30頁至第53頁），而尚有如附表所示之事項未予補正，
    原審乃於99年1 月14日再以雄院高民啟一98審消債更1047
    字第01929 號函通知抗告人再予補正如附表所示之事實，而
    抗告人於99年1 月19日收受本院通知後（見原審卷第59頁）
    ，直至99年3 月2 日原審裁定駁回抗告人更生之聲請前，均
    未再予補正，此經本院核閱原審全卷資料無訛，抗告人稱已
    有補正云云，自無足採。是本件抗告人聲請更生不合程式，
    且經原審以裁定命補正而未補正，依上說明，自應駁回其更
    生之聲請。原審於調查後駁回抗告人更生之聲請，核無不當
    之處。本件抗告為無理由，應予駁回。又抗告人既係因未依
    原審之補正裁定而為適法之補正，而遭程序上予以駁回，已
    如前述，則抗告人本件聲請更生有無理由及應否准許，自無
    庸再加以審酌，併予敘明。
四、據上論結，本件抗告為無理由，依消費者債務清理條例第11
    條第2 項、第15條，民事訴訟法第495 條之1 第1 項、第44
    9 條第1 項、第78條，裁定如主文。
中    華    民    國    99    年    4     月    8     日
                    民事第六庭審判長法  官  楊國祥
                                    法  官  林書慧
                                    法  官  李怡諄
上為正本係照原本作成。
本裁定不得抗告。
中    華    民    國    99    年    4     月    8     日
                                    書記官  陳建琪
附表：
1.完整債權人清冊( 包含債權人、債權人名稱及地址，各債權債
  務之數額、原因及種類並表明有擔保權或優先權之財產及其權
  利行使後不能受滿足清償之債權數額及有無自用住宅借款債權
  )
2.請提出抗告人聲請前２年之財產及收入狀況說明書，表明下列
  事項，並提出證明文件，如無亦請記載：(1)財產目錄：土地、
  建築物最新登記謄本( 含他項權利部) 、動產( 含名稱、種類
  、數量) 、銀行存款( 含銀行名稱及帳號、及至補正日之數額
  ) 、股票( 含公司、營利事業統一編號、主營業所所在地) 、
  保險單( 含以本人及配偶、未成年子女、父母為要保人或受益
  人之人壽保單及儲蓄性、投資性保單) 、事業投資或其他資產
  在內之所有財產，並其性質及所在地；如財產附有擔保權、優
  先權或其他負擔，應一併表明( 如抵押權、質權等) ，並提出
  該等權利之設定契約書。(2)收入數額：聲請前２年薪資( 含本
  俸、佣金、獎金、津貼、年金、保險給付、租金收入、退休金
  或退休計劃收支款、政府補助金或其他收入款項在內之所有收
  入款項) 。(3)聲請日前５年內是否從事營業活動，如無請記載
  否。
3.提出聲請前2 年每月實際向各債權人清償之貸款數額及明細資
  料影本，並說明積欠各債權銀行債務之原因，另應表明自何時
  起未清償，並提出證明文件，及於各金融機構之全部存摺( 含
  證券存摺) 影本，需附完整清晰內頁資料並補存摺至裁定送達
  日之後。
4.依法應分擔扶養父親義務之人數、分擔之比例及家族系統表。
5.父親及所有應分擔扶養義務人之97年國稅局財產歸屬資料、97
  年及96年綜合所得稅資料，及身份證資料影本。
6.請說明抗告人及受扶養人是否有領取低收入戶補助、教育補助
  、失業給付、老年給付或其他津貼補助，其期間及領取總金額
  ，並提出領取補助款之存摺等證明文件；並請陳報抗告人父親
  是否為榮民身分？若是，請提出其榮民證影本，並說明是否有
  領取退休俸、優惠存款或其他津貼補助。
7.是否有投保三商美邦人壽保險公司之保險，如有，其完整保險
  契約（須記載保險期間及金額，及陳報有無保單借款）；另請
  說明是否有其他如儲蓄型保險單、投資型保險單、股票、基金
  或其他財產及收入，亦應併為陳明其種類之現值金額及提出證
  明文件影本，並請說明抗告人聲請前2 年之信用消費概略明細
  。
8.最近１個月財團法人金融聯合徵信中心當事人綜合信用報告書
   (紅色聯單) 。
9.抗告人所繳房貸房屋之土地及建物最新登記謄本正本，並提出
  上開不動產之課稅現值證明資料（請向稅捐機關申請）及不動
  產之交易價值等證明文件。
10.其餘有不能清償債務或有不能清償債務之虞之相關證明文件（
  例如生病之診斷證明書、非自願性離職證明書等）。
11.抗告人聲請前2 年內之全民健保之投保資料（包括投保單位及
  投保金額）。
12.說明96年度「財交146,661元」之所得來源為何？

司法院資訊處製作；財團法人民間司法改革基金會備份。
